【裁判字號】    89,交訴,99
【裁判日期】    891221
【裁判案由】    公共危險等
【裁判全文】
臺灣嘉義地方法院刑事判決                          八十九年度交訴字第九九號
    公  訴  人  臺灣嘉義地方法院檢察署檢察官
    被      告  乙○○
右列被告因公共危險等案件，經檢察官提起公訴（八十九年度偵字第二七０二號），
本院判決如左：
    主  文
乙○○駕駛動力交通工具肇事，致人傷而逃逸，處有期徒刑捌月。其餘被訴部分公訴
不受理。
        事  實
一、乙○○於民國八十九年四月二十四日二十三時四十五分許（起訴書誤載為八十九
    年四月二十五日），駕駛Ｅ九－四六一六號自小客車，沿嘉義縣太保市○○路○
    段由南向北行駛，途經嘉義縣太保市○○路六０一巷路口，適有甲○○駕騎乘車
    號ＬＹＱ－四一一號重機車與乙○○同向行駛，二車發生擦撞，甲○○人車倒地
    ，隨後，許勝建駕駛車號為Ｄ三－一九二二號自小客車亦駛經該處，甲○○再遭
    許勝建撞擊，致甲○○受有右小腿斷裂、左腿擦傷、腦部受傷等之傷害（傷害部
    分已撤回告訴）。乙○○肇事後隨即下車查看，見甲○○又遭許勝建撞及，遂心
    生恐懼，逕行駕車離去而逃逸，嗣因許勝建坐抄下車號後報警，於同月二十五日
    零時二十分許，經警循線查獲。
二、案經甲○○訴由嘉義縣警察局水上分局報請臺灣嘉義地方法院檢察署檢察官偵查
    起訴。
        理  由
一、被告乙○○固坦承於右揭時地與甲○○發生擦撞，甲○○倒地後隨即遭許勝建撞
    及後受傷，其下車觀看後隨即駕車離去等情不諱，惟矢口否認有於肇事後逃逸之
    事實，辯稱：我以為是他來撞我，因為我們公司就在不遠處，我就先去公司處理
    事情後再要回到現場，沒想到警察先來了云云。然查：
    （一）告訴人甲○○於警訊時稱：「乙○○與我發生車禍後即將Ｅ九－四六一六
          號自小客開駛離現場，未作何處理」核與證人許勝建於警訊時稱：「行駛
          到華濟醫院路口時，發現ＬＹＱ－四一一號重機及駕駛人倒臥在路中（快
          車道）我發現時因煞車不及而撞到該機車及該騎車者，後來我立即將受傷
          者送醫救治，而附近的人在說是先一部自小客先撞到，那部車就停在發生
          地點約有五十公尺，於是我就跑過去看那部自小客的車牌是Ｅ九－四六一
          六號，該車駕駛有下車看看後就又開車走了：：於是我就將該車Ｅ九－四
          六一六號告訴警方。」相符，且有道路交通事故調查報告表一紙、華濟醫
          院診斷證明書二紙、照片三張附卷可參，足佐被告上開自白與事實相符。
    （二）被告於警訊中稱：「發生車禍後我有停下車來觀看一下即駕車駛離現場：
          ：我下車觀看時發生Ｄ三－一九二二自小客車由許勝建駕駛撞上ＬＹＱ－
          四一一號重機車與甲○○，我有親眼看見：：警方是在嘉義縣太保市嘉太
          工業區友良企業查獲我，當時是在友良公司內巡視機臺：：發生車禍後因
          害怕下車觀看後及離開現場所以沒有救護及報案：：」於偵查時亦稱：「
          肇事後又有一輛車撞到他，我才駕車逃逸：：」足見被告當時係因害怕而
          逃逸，復參諸其為警查獲時，距車禍發生已超過三十分鐘，而其仍於公司
          巡視機臺，其並無救護被害人之心，彰彰甚明，否則以被害人受傷之重、
          其人位於快車道上相當危險，半個小時足以發生相當嚴重之後果，被告稱
          其欲事後返回現場，顯係卸責之詞，不足採信。
    （三）綜上所述，本案事證明確，被告犯行堪以認定。
二、核被告所為，其駕車與告訴人發生擦撞後竟自離開現場，係犯刑法第一百八十五
    條之四之駕駛動力交通工具肇事，致人傷而逃逸罪。爰審酌被告之品行、素行、
    生活狀況、對被害人所生危害、其與被害人發生擦撞，理應盡快救護，其因救護
    不及，被害人隨即又遭他車撞及，其明知被害人受傷相當嚴重，竟任被害人於半
    夜時分、生命垂危於快車道上，竟自駕車離去而不為救護，其藐視人命之態度，
    由此可見及犯罪後狡卸其詞惟與被害人達成和解（此有和解書一紙在卷可按）等
    一切情狀，分別量處如主文所示之刑。
三、公訴意旨另以：乙○○於民國八十九年四月二十四日二十三時四十五分許，（起
    訴書誤載為八十九四月二十五日）駕駛Ｅ九－四六一六號自小客車，沿嘉義縣太
    保市○○路○段由南向北行駛，途經嘉義縣太保市○○路六０一巷路口，適有甲
    ○○駕騎乘車號ＬＹＱ－四一一號重機車與乙○○同向行駛，二車發生擦撞，甲
    ○○人車倒地，隨後，許勝建駕駛車號為Ｄ三－一九二二號自小客車亦駛經該處
    ，甲○○再遭許勝建撞擊，致甲○○受有右小腿斷裂、左腿擦傷、腦部受傷等之
    傷害（傷害部分已撤回告訴）。因認被告涉有刑法第二百八十四條第一項前段之
    過失傷害罪嫌云云。
四、惟按告訴乃論之罪，告訴人於第一審辯論終結前得撤回其告訴，又告訴經撤回者
    ，應諭知不受理之判決，刑事訴訟法第二百三十八條第一項、第三百零三條第三
    款分別定有明文。經查此部分起訴書認係觸犯刑法第二百八十四條第一項前段之
    罪，依同法第二百八十七條之規定，須告訴乃論。茲據告訴人甲○○撤回其告訴
    ，此有撤回告訴狀一紙在卷可稽，依照上述之說明，自應諭知不受理之判決。
據上論斷，應依刑事訴訟法第二百九十九條第一項前段、第三百零三條第三款、刑法
第一百八十五條之四，判決如主文。
本案經檢察官陳美君到庭執行職務。
中    華    民    國    八十九    年       十二     月      二十一      日
                            臺灣嘉義地方法院刑事第二庭
                                法 官  康  存  真
右正本證明與原本無異。
如不服本判決，應於判決送達後十日內，向本院提出上訴狀。
中    華    民    國    八十九    年       十二     月      二十一      日
                               書記官  胡  祥  生


司法院資訊處製作；財團法人民間司法改革基金會備份。
